臺灣高等法院刑事判決
110年度上訴字第785號
上  訴  人  
即  被  告  蔡瓊慧
選任辯護人  舒建中律師
上列上訴人即被告因違反毒品危害防制條例案件，不服臺灣新北
地方法院109年度訴字第224號，中華民國109年12月29日第一審
判決（起訴案號：臺灣新北地方檢察署108年度偵字第11703號、
第15071號、第16302號、第37466號），提起上訴，本院判決如
下：
    主  文
原判決撤銷。
蔡瓊慧犯如附表一所示之罪，各處如附表一「罪名及宣告刑」欄
所示之刑及沒收。應執行有期徒刑伍年。
    事  實
一、蔡瓊慧知悉甲基安非他命係毒品危害防制條例第2條第1項第
    2款列管之第二級毒品，依法不得販賣及持有，竟分別為下
    列行為：
(一)蔡瓊慧基於持有第二級毒品甲基安非他命純質淨重20公克以
    上之犯意，於附表一編號1所示時間、地點，以新臺幣（下
    同）85,000元之價格向真實姓名年籍不詳、自稱「施伯倫」
    之成年男子購入第二級毒品甲基安非他命3.5兩（約131.25
    公克）而非法持有之。　　
(二)蔡瓊慧意圖營利，基於販賣第二級毒品甲基安非他命之犯意
    ，於如附表一編號2至4所示交易時間及地點，以如附表二編
    號2至4所示交易方式，販賣如附表一編號2至4所示數量之甲
    基安非他命予馬楷育，並取得如附表一編號2至4所示之價金
    （交易之時間、地點、方式、數量及價格均詳如附表一編號
    2至4所示）。
(三)蔡瓊慧與真實姓名年籍不詳、綽號「鴿子」之成年男子共同
    意圖營利，基於販賣第二級毒品甲基安非他命之犯意聯絡，
    以如附表一編號5所示之交易方式，於附表一編號5所示之時
    間、地點，由「鴿子」將重約1公克之甲基安非他命交付予
    葉書瑋，並收取價金3,000元，再由「鴿子」將上開價金轉
    交予蔡瓊慧（交易之時間、地點、方式、數量及價格均詳如
    附表一編號5所示）。
二、嗣為警於108年4月18日16時許，在新北市○○區○○○○0段000號
    之美麗海汽車旅館205號房，徵得蔡瓊慧之同意執行搜索，
    當場查扣其所有APPLE廠牌行動電話1支（含門號0000000000
    號SIM卡1張）；復於同日18時許，為警持原審法院搜索票至
    其新北市○○區○○○路000號3樓之3住處執行搜索，當場扣得其
    前述一(一)所示經分裝、施用後所餘之甲基安非他命2包（
    總淨重128.71公克、驗餘總淨重128.55公克，純度分別約為
    97%、96%，驗前總純質淨重約124.63公克），因而查悉上情
    。
三、案經臺北市政府警察局刑事警察大隊報請臺灣新北地方檢察
    署檢察官偵查起訴。
    理  由
一、證據能力：
    本判決下述所引用上訴人即被告蔡瓊慧（下稱被告）以外之
    人於審判外之陳述，檢察官、被告及其辯護人於本院審理時
    對該等證據能力均表示沒有意見（見本院卷第241至242頁）
    ，且迄言詞辯論終結前亦未聲明異議，本院審酌前開證據資
    料作成時之情況，尚無違法不當及證明力明顯過低之瑕疵，
    而認為以之作為證據應屬適當，依刑事訴訟法第159條之5規
    定，均認有證據能力。至認定本案犯罪事實之其餘證據，並
    無證據證明係違背法定程序所取得，亦無顯有不可信之情況
    ，且經本院於審理期日合法調查，該等證據自得作為本案裁
    判之資料。
二、認定犯罪事實所憑證據及其理由：
(一)附表一編號1所示持有第二級毒品純質淨重20公克以上部分
    ：
　　上開事實欄一(一)所示之事實（即附表一編號1），業據被
    告於警詢、偵查、原審、本院準備程序及審理時均坦承不諱
    ，並有原審法院搜索票、臺北市政府警察局刑事警察大隊搜
    索扣押筆錄、扣押物品目錄表在卷可參（卷證出處各詳如附
    表一編號1「證據卷頁」欄所示），復有白色及淡黃色晶體2
    包扣案為憑。上揭白色及淡黃色晶體2包，經送內政部警政
    署刑事警察局鑑驗結果，均含第二級毒品甲基安非他命成分
    ，驗前淨重各為107.71公克、21公克，純度約97%、96%，驗
    前純質淨重約104.47公克、20.16公克（合計124.63公克）
    ，驗餘淨重107.63公克、20.92公克等情，有內政部警政署
    刑事警察局108年5月22日刑鑑字第1080038040號鑑定書在卷
    可憑（見偵11703卷第375、376頁）。足認被告上開任意性
    自白與事實相符，堪以採信。
(二)附表一編號2至5所示販賣第二級毒品部分：
　⒈上開事實欄一(二)至(三)所示之事實（即附表一編號2至5）
    ，業據被告於警詢、偵訊及本院審理時坦承不諱，核與證人
    馬楷育於警詢、偵訊及本院審理時之證述、證人葉書瑋於警
    詢、偵訊時之證述情節大致相符，並有如附表一編號2至5「
    證據卷頁」欄所示書證（卷證出處均詳如附表一編號2至5「
    證據卷頁」欄所示）、附表二、三所示微信及Messenger對
    話內容附卷可稽，復有搭配門號0000000000號SIM卡之APPLE
    廠牌行動電話1支扣案可證，足認被告上開任意性自白與事
    實相符，堪以採信。
　⒉又販賣毒品本屬政府嚴予查緝之不法行為，非可公然為之，
    販賣毒品罪更係重罪，設若無利可圖，衡情一般持有毒品者
    ，當不致輕易將持有毒品交付他人；況毒品價格不貲、物稀
    價昂，並無公定之價格，不論任何包裝，均可任意分裝增減
    分量，每次買賣價量，亦可能隨時依雙方間之關係深淺、資
    力、需求量及對行情之認知、來源是否充裕、查緝是否嚴緊
    ，購買者被查獲時供述購買對象之可能性風險之評估等，因
    而異其標準，並隨時機動調整，非可一概而論，是販賣之利
    得，除經坦承犯行或價量俱臻明確外，本難查得實情，惟販
    賣之人從價差或量差中牟利方式雖異，其營利之不法意圖則
    一。從而，舉凡有償交易，除足反證其確另基於某種非圖利
    本意之關係外，通常尚難因無法查悉其買進、賣出之差價，
    而推諉無營利之意思，或阻卻販賣犯行之追訴。故凡為販賣
    之不法行為者，其販入之價格必較售出之價格低廉，而有從
    中賺取買賣差價牟利之意圖及事實，應屬符合論理法則而不
    違背社會通常經驗之合理判斷。至於販毒者意圖營利所欲謀
    取之利益，不限於價差或量差，舉凡有財產價值之利益均屬
    之，且其欲謀取利益之多寡，及其實際上是否已經獲利，均
    非所問（最高法院105年度台上字第2820號判決意旨參照）
    。查被告於警詢供承：每2公克獲利約1,000元等語（見偵11
    703卷第16頁），復衡以被告交易對象葉書瑋、馬楷育，均
    為認識不久、並無深交之關係，此分別經被告、馬楷育供證
    在卷（見他2684卷第10頁、偵11703卷第525 、527頁），足
    見被告與其等均無特殊情誼，則以常情研判，若無利可圖，
    被告怎願意耗費時間精力與其等對話、磋商、相約見面後到
    場，又豈可能甘冒遭查緝涉犯重罪之風險，無端義務無償為
    他人代購毒品並為交付、或委由「鴿子」前往交付之理，足
    認被告如附表一編號2至5各次販賣第二級毒品之行為，確有
    意圖營利之主觀犯意或與「鴿子」有共同意圖營利之主觀犯
    意聯絡，及販賣毒品之客觀行為甚明。
(三)綜上所述，本案事證明確，被告為附表一編號1至5所示持有
    第二級毒品純質淨重20公克以上、販賣第二級毒品等犯行，
    均堪認定。
三、新舊法比較：　　　　
(一)被告行為後，毒品危害防制條例第4條第2項、第17條第2項
    等規定，業於109年1月15日總統華總一義字第10900004091
    號令修正公布，並自公布後6個月即109年7月15日施行，自
    有新舊法之適用問題。又行為後法律有變更，致發生新舊法
    比較適用者，除易刑處分，係刑罰執行問題，及拘束人身自
    由之保安處分，因與罪刑無關，不必為綜合比較外，比較時
    應就罪刑有關之共犯、未遂犯、想像競合犯 、牽連犯、連
    續犯、結合犯，以及累犯加重、自首減輕暨其他法定加減原
    因（如身分加減）與加減例等一切情形，綜其全部罪刑之結
    果而為比較，並予整體之適用，不能割裂分別適用各該有利
    於行為人之法律，此即法律變更之比較適用所應遵守之「罪
    刑綜合比較原則」及「擇用整體性原則」（參見最高法院95
    年度第8次刑事庭會議決議意旨）。　
(二)查被告犯本件販賣第二級毒品犯行後，毒品危害防制條例第
    4條第2項之構成要件固未修正，但關於法定刑部分，修正前
    第2項規定「處無期徒刑或7年以上有期徒刑，得併科新臺幣
    1,000萬元以下罰金」，修正後第2項則規定「處無期徒刑或
    10年以上有期徒刑，得併科新臺幣1,500萬元以下罰金」，
    亦即修正後毒品危害防制條例第4條第2項之法定刑度（有期
    徒刑及罰金刑）均有所提高，對被告較為不利。另修正前毒
    品危害防制條例第17條第2項原規定「犯第4條至第8條之罪
    於偵查及審判中均自白者，減輕其刑」，修正後則規定「犯
    第4條至第8條之罪於偵查及歷次審判中均自白者，減輕其刑
    」，是修正後毒品危害防制條例第17條第2項有關符合自白
    減刑之規定較修正前為嚴格。
(三)本件綜合比較修正公布施行前、後之毒品危害防制條例第4
    條第2項、第17條第2項等相關規定，以整體觀之，新修正之
    規定既未較有利於被告，本於統一性及整體性原則，爰一體
    適用被告行為時即109年7月15日修正施行前之毒品危害防制
    條例規定。　　
四、論罪及刑之減輕：
(一)按甲基安非他命經公告列為毒品危害防制條例第2條第2項第
    2款所定之第二級毒品，不得非法販賣及持有。是核被告就
    事實欄一(一)即附表一編號1所為，係犯毒品危害防制條例
    第11條第4項之持有第二級毒品純質淨重20公克以上罪；就
    事實欄一(二)、(三)即附表一編號2至5所為，均係犯違反修
    正前毒品危害防制條例第4條第2項之販賣第二級毒品罪；其
    歷次販賣前意圖販賣而持有第二級毒品之低度行為，均為販
    賣之高度行為所吸收，均不另論罪。
(二)被告與真實姓名年籍不詳、綽號「鴿子」之成年男子間就附
    表一編號5犯行，有犯意聯絡及行為分擔，為共同正犯。
(三)被告所犯如附表一編號1至5所示持有第二級毒品純質淨重20
    公克以上之罪、販賣第二級毒品罪共5罪，犯意各別，行為
    互殊，應予分論併罰。　 
(四)累犯不予加重之說明：　　
　　被告前於105年間因竊盜案件，經臺灣桃園地方法院以106 
    年度審易字第877號判處有期徒刑2月確定，於107年2月27日
    易科罰金執行完畢，有本院被告前案紀錄表在卷可按（見本
    院卷第64頁），是其於受有期徒刑之執行完畢後，5年以內
    故意再犯本件有期徒刑以上之數罪，符合刑法第47條第1項
    累犯之規定。然參酌司法院釋字第775號解釋之意旨，法院
    就符合累犯要件之被告，仍應以其是否有其特別惡性或對刑
    罰反應力薄弱等事由，妥適審酌被告所犯前後數罪間，關於
    前案之性質（故意或過失）、前案徒刑之執行完畢情形（有
    無入監執行完畢、是否易科罰金或易服社會勞動）、再犯之
    原因、兩罪間之差異（是否同一罪質、重罪或輕罪）、主觀
    犯意所顯現之惡性及其反社會性等情，綜合判斷各別被告有
    無因加重本刑致生所受刑罰超過其所應負擔罪責之情形，裁
    量是否加重最低本刑。查被告構成累犯之前案係竊盜罪，與
    本案之持有第二級毒品純質淨重20公克以上罪、販賣第二級
    毒品罪之罪名、罪質類型均不同，犯罪手段、動機顯屬有別
    ，難認被告具有一定特別惡性，而有加重其最低本刑之必要
    ；復斟酌累犯規定所欲維護法益之重要性、防止侵害之可能
    性及事後矯正行為人之必要性，揆諸前開解釋意旨，就被告
    於本案所犯上開各罪，均裁量不予加重最低本刑。
(五)被告於警詢、偵訊及本院審理時，就販賣第二級毒品之犯行
    均自白（詳附表一編號2至5「證據卷頁」欄所示被告之供述
    卷頁），均應依修正前毒品危害防制條例第17條第2項規定
    減輕其刑。
(六)本案並無毒品危害防制條例第17條第1項、刑法第59條等減
    刑事由：
  ⒈被告及其辯護人於本院主張：被告有供出毒品上游，且有提
    出與上游聯繫翻拍之相片為證，警察也有查獲，足證被告並
    非供出幽靈人口，不能因警察未盡調查能事致嗣後檢察官認
    定證據不足，而認無毒品危害防制條例第17條第1項減輕其
    刑規定之適用云云。然按毒品危害防制條例第17條第1項規
    定所稱「供出毒品來源，因而查獲其他正犯或共犯者」，係
    指犯罪行為人供出毒品來源之對向性正犯，或與其具有共同
    正犯、共犯（教唆犯、幫助犯）關係之毒品由來之人的相關
    資料，諸如其前手或共同正犯、共犯之姓名、年籍、住居所
    或其他足資辨別之特徵等項，使調查或偵查犯罪之公務員得
    據以對之發動調查或偵查程序，並因此而確實查獲其人、其
    犯行者，始足該當。雖不以在偵查中供出為限，即審判中始
    供出者，亦無不可，但犯罪行為人所自白或指認為毒品由來
    之人，如僅有綽號而難以確定其特徵，或已死亡或通緝等在
    客觀上實已無從使調查或偵查機關人員為有效地調查或偵查
    作為，或並未因此而確實查獲被指認人之犯行者，均與上開
    之規定不侔（最高法院99年度台上字第2218號判決要旨參照
    ）。被告於警詢雖供稱其毒品源自「施伯倫」，然原審函詢
    臺北市刑警大隊毒品查緝中心關於被告供述「施伯倫」涉嫌
    毒品案之查證情形，據該查緝中心函覆略以：被告於108年4
    月18日為本大隊查獲時，即供述「施伯倫」係渠毒品上游，
    且不知施嫌電話門號、住居所及交通工具，亦無與施嫌間之
    通訊軟體交易內容可資佐證，再查施嫌名下並無電話門號登
    記，僅蔡嫌單一指述，故無法追查；復於108年11月21日因
    毒品案再次查獲被告到案，渠仍供述「施伯倫」為渠毒品上
    游，亦不知施嫌電話門號、住居所及交通工具等，僅提供10
    8年4月16日與施嫌通訊軟體對話內容，且該內容僅被告詢問
    施嫌毒品價格，而施嫌並未回應，被告亦供稱於當日並未與
    施嫌交易毒品等情；本大隊曾要求被告於出監後與警方聯繫
    追查渠毒品上游，惟被告於出監至今僅以電話連絡一次後即
    無音訊，本大隊亦曾透過渠前夫宋俊鋐聯絡被告未獲，致無
    法續行偵辦等語，有臺北市政府警察局刑事警察大隊109年5
    月15日北市警刑大毒緝字第1093009101號函在卷可參（見原
    審卷第71至72頁）；本院復電詢臺北市政府警察局刑事警察
    大隊關於「施伯倫」涉嫌毒品案之後續情形，經答覆：因證
    據不足，無法證明被告供述之「施伯倫」為其毒品上游，從
    而結案等語，亦有本院公務電話查詢紀錄表附卷可循（見本
    院卷第159頁），顯然司法警察或檢察官均因被告提供「施
    伯倫」之相關資訊過少而無法繼續追查。綜上所述，本件並
    無因被告之供述而查獲其他正犯或共犯之情形，自無適用毒
    品危害防制條例第17條第1項減免其刑規定之餘地。被告及
    其辯護人此部分主張，難謂有據。
  ⒉又刑法第59條之酌量減輕其刑，必須犯罪另有特殊之原因與
    環境，在客觀上足以引起一般同情，認為即使宣告法定最低
    度刑，猶嫌過重者，始有其適用（最高法院105年度台上字
    第2625號判決意旨參照）。此所謂法定最低度刑，固包括法
    定最低本刑；惟遇有其他法定減輕之事由者，則應係指適用
    其他法定減輕事由減輕其刑後之最低度刑而言。倘被告別有
    法定減輕事由者，應先適用法定減輕事由減輕其刑後，猶認
    其犯罪之情狀顯可憫恕，即使科以該減輕後之最低度刑仍嫌
    過重者，始得適用刑法第59條規定酌量減輕其刑；若有二種
    以上法定減輕事由，仍應先依法定減輕事由遞減其刑後，科
    以最低刑度，猶嫌過重時，始得再依刑法第59條規定酌減其
    刑（最高法院100年度台上字第744 號判決意旨參照）。查
    本件被告經查獲所持有之第二級毒品甲基安非他命純質淨重
    高達124.63公克，數量非微；又被告所為附表一編號2至5所
    示之販賣第二級毒品甲基安非他命，其所販賣之價金自3,00
    0元至6萬元不等，數量非少，顯非零星小額之販售行為，且
    毒品之危害，除戕害施用者之身心健康外，並造成整體國力
    之實質衰減，復因毒品施用者為取得購買毒品所需之金錢，
    亦衍生家庭、社會治安問題，因之政府近年來為革除毒品之
    危害，除於相關法令訂定防制及處罰規定外，並積極查緝毒
    品案件及於各大媒體廣泛宣導反毒，被告對此自不能諉為不
    知，其卻漠視法令規定，為貪圖報酬而從事販毒行為，對於
    國人身心健康及社會秩序實已造成潛在之危險，危害社會治
    安不可謂為輕微，更使我國反毒之國際形象受損，故被告持
    有、販賣毒品之犯罪情狀在客觀上尚不足以引起一般人同情
    ，況被告販賣第二級毒品犯行業經依修正前毒品危害防制條
    例第17條第2項規定減輕其刑，是本案持有第二級毒品純質
    淨重20公克以上及販賣第二級毒品犯行，均難認有何情輕法
    重之情事，尚無從依刑法第59條減輕其刑。被告及其辯護人
    請求依刑法第59條規定減輕其刑云云，難認可採。
五、撤銷改判之理由：
(一)原審就被告所犯持有第二級毒品純質淨重20公克以上之罪、
    販賣第二級毒品部分，認罪證明確，予以論罪科刑，固非無
    見。惟查：
  ⒈按刑罰之量定，固屬法院自由裁量之職權行使，而科刑判決
    旨在實現刑罰權之分配正義，故法院對有罪被告之科刑判決
    ，應符合罪刑相當之原則，使輕重得宜，罰當其罪，以契合
    社會之法律感情，此所以刑法第57條明定科刑時應審酌一切
    情狀，尤應注意該條所列10款事項以為科刑輕重之標準，其
    中刑法第57條第10款規定「犯罪後之態度」，包括被告事後
    是否悛悔之態度。查被告無視國家防制毒品危害之禁令，販
    賣第二級毒品甲基安非他命給他人，戕害他人身心健康，助
    長毒氾濫，對社會風氣及治安造成潛在性危險非小，復於原
    審審理期間否認犯行，固值非難，然被告於本院終能坦承犯
    行（見本院卷第253頁），犯後態度業與原審判決時不同，
    量刑基礎已有所變更，原審量刑時未及審酌上情而以被告否
    認販賣第二級毒品犯行之犯後態度資為量刑因素，尚有未洽
    。
  ⒉又被告所為附表一編號2至5所示販賣第二級毒品犯行，業於
    警詢、偵訊及本院審理時自白，應認符合修正前毒品危害防
    制條例第17條第2項規定之減刑要件，業如前述，原審未及
    審酌而未適用，尚有違誤。
  ⒊再參酌司法院釋字第775號解釋意旨，並斟酌累犯規定所欲維
    護法益之重要性、防止侵害之可能性及事後矯正行為人之必
    要性，經裁量後認被告所犯本案之5罪，均不依刑法第47條
    第1項規定加重其刑，詳如前述，原審認應依刑法第47條第1
    項規定加重其刑，亦有未洽。
(二)被告上訴請求改量處較輕之刑，為有理由，且原判決亦有前
    揭可議之處，自屬無可維持，應由本院予以撤銷改判。
六、爰審酌被告無視於政府所推動之禁毒政策而持有逾法定數量
    之第二級毒品甲基安非他命，對社會治安有潛在之危害，且
    正值青年，竟不事正途，明知甲基安非他命對人體健康有所
    危害，而為政府所嚴禁，卻仍販賣予他人轉賣或施用，助長
    毒品氾濫，有害他人身心健康及社會治安，殊值非難，惟考
    量被告犯後自始坦承持有扣案第二級毒品犯行，且於偵查中
    、本院審理時坦承販賣第二級毒品犯行，兼衡被告自陳高職
    肄業之智識程度，從事網拍，有2個女兒，與母親、哥哥同
    住（見本院卷第108頁），及前科素行、持有、販賣第二級
    毒品之數量等一切情狀，分別量處如附表一「罪名及宣告刑
    」欄所示之刑。
七、定應執行刑：　　
    數罪定其應執行刑時，除應就各別刑罰規範之目的、輕重罪
    間體系之平衡、整體犯罪非難評價、各行為彼此間之偶發性
    、與被告前科之關聯性、各行為所侵害法益之專屬性或同一
    性、數罪對法益侵害之加重效應、罪數所反映之被告人格特
    性與犯罪傾向、社會對特定犯罪例如一再殺人或販毒行為處
    罰之期待等，為綜合判斷外，尤須參酌上開實現刑罰公平性
    ，以杜絕僥倖、減少犯罪之立法意旨，為妥適之裁量（最高
    法院100年度台上字第5342號判決意旨參照）。本院審酌被
    告所犯之持有第二級毒品純質淨重20公克以上、販賣第二級
    毒品等罪，犯罪時間相隔未遠，其中3次販賣毒品對象均為
    同一人，就其販賣毒品所為犯行之行為與時間關連性及連續
    性較為密接，對法益侵害之加重效應不大，刑事不法並未因
    之層升，如以實質累加方式定執行刑，則處罰之刑度將超過
    其行為之不法內涵，違反罪責原則，及考量因生命有限，刑
    罰對其造成之痛苦程度，係隨刑度增加而生加乘效果，非以
    等比方式增加，是以隨罪數增加遞減刑罰方式，當足以評價
    被告行為不法性之法理（即多數犯罪責任遞減原則），從而
    認被告就附表一編號1至5所示5罪，予以酌定應執行刑為有
    期徒刑如主文第2項所示。
八、沒收：
(一)扣案之淡黃色晶體及白色晶體2包（驗餘總淨重128.55公克
    ），為查獲之第二級毒品甲基安非他命，均應依毒品危害防
    制條例第18條第1項前段規定沒收銷燬之，至上開扣案毒品
    之包裝袋，均係供包裝上開毒品之用，縱於檢測時將上開毒
    品取出，仍有微量毒品沾附其上無法完全析離，亦無析離之
    實益與必要，自應與上開毒品一併均予諭知沒收銷燬之。又
    上開扣案毒品因送鑑定而耗損之部分，既因鑑定而為滅失，
    自無庸宣告沒收銷燬之。
(二)扣案被告持用之APPLE廠牌行動電話1支（含門號0000000000
    號SIM卡1張），係被告所有、供其為如附表一編號2至5所示
    毒品交易所用之聯繫工具，業據被告供述明確（見本院卷第
    250頁），並有翻拍自上開行動電話中被告與馬楷育、葉書
    瑋對話紀錄之照片在卷可佐（詳如附表二、三所示卷面位置
    ），且如宣告沒收，核無「過苛之虞」、「欠缺刑法上之重
    要性」或「為維持受宣告人生活條件之必要」情形，應於附
    表一編號2至5所示各罪項下，依毒品危害防制條例第19條第
    1項規定宣告沒收。又上開物品既已扣案，即得直接「原物
    沒收」，而不生追徵其價額之問題。
(三)按犯罪所得，屬於犯罪行為人者，沒收之；前二項之沒收，
    於全部或一部不能沒收或不宜執行沒收時，追徵其價額，刑
    法第38之1條第1項前段、第3項分別定有明文。被告因附表
    一編號2至5所示犯行，分別獲有如附表一編號2至5所示之報
    酬等情，業據被告供承在卷（見本院卷第253頁），則上開
    未扣案款項，即為被告犯罪所得，且如宣告沒收或追徵，核
    無「過苛之虞」、「欠缺刑法上之重要性」、「犯罪所得價
    值低微」或「為維持受宣告人生活條件之必要」等情形，均
    應依刑法第38條之1第1項、第3項之規定，宣告沒收，如全
    部或一部不能沒收或不宜執行沒收時，追徵其價額。
(四)另被告就本案犯行有宣告多數沒收之情形，爰依刑法第40條
    之2第1項規定，所宣告之多數沒收，併執行之，末此敘明。
(五)至其餘為警查獲扣案之愷他命、三星廠牌行動電話、吸食器
    、電子磅秤、存摺、分裝袋及勺、毒品咖啡包、FM2錠劑，
    固為被告所有之物，業據被告陳明在卷（見偵11703卷第11
    、12、195、185頁），然查無積極證據證明與被告持有第二
    級毒品及販賣第二級毒品犯行有直接關聯，爰不予宣告沒收
    。　　
據上論斷，應依刑事訴訟法第369條第1項前段、第364條、第299
條第1項前段，修正前毒品危害防制條例第4條第2項、第17條第2
 項，毒品危害防制條例第11條第4項、第18條第1項前段、第19
條第1項，刑法第2條第1項前段、第11條、第28條、第47條第1項
、第51條第5款、第38條之1第1項、第3項、第38條之2第2項、第
40條之2第1項，判決如主文。
本案經檢察官薛植和、徐千雅提起公訴，檢察官謝宗甫到庭執行
職務。
中　　華　　民　　國　　110 　年　　7 　　月　　27　　日
　              　刑事第十八庭  審判長法　官  何俏美
                                      法　官  黃紹紘
                                      法　官  陳海寧
以上正本證明與原本無異。
如不服本判決，應於收受送達後20日內向本院提出上訴書狀，其
未敘述上訴之理由者並得於提起上訴後20日內向本院補提理由書
（均須按他造當事人之人數附繕本）「切勿逕送上級法院」。
                                      書記官  謝文傑
中　　華　　民　　國　　110 　年　　7 　　月　　27　　日
附錄本案論罪科刑法條全文
修正前毒品危害防制條例第4條
製造、運輸、販賣第一級毒品者，處死刑或無期徒刑；處無期徒
刑者，得併科新臺幣2,000萬元以下罰金。
製造、運輸、販賣第二級毒品者，處無期徒刑或7年以上有期徒
刑，得併科新臺幣1,000萬元以下罰金。
製造、運輸、販賣第三級毒品者，處7年以上有期徒刑，得併科
新臺幣700萬元以下罰金。
製造、運輸、販賣第四級毒品者，處5年以上12年以下有期徒刑
，得併科新臺幣300萬元以下罰金。
製造、運輸、販賣專供製造或施用毒品之器具者，處1年以上7年
以下有期徒刑，得併科新臺幣100萬元以下罰金。
前5 項之未遂犯罰之。

毒品危害防制條例第11條
持有第一級毒品者，處3年以下有期徒刑、拘役或新臺幣30萬元
以下罰金。
持有第二級毒品者，處2年以下有期徒刑、拘役或新臺幣20萬元
以下罰金。
持有第一級毒品純質淨重十公克以上者，處1年以上7年以下有期
徒刑，得併科新臺幣1百萬元以下罰金。
持有第二級毒品純質淨重二十公克以上者，處6月以上5年以下有
期徒刑，得併科新臺幣70萬元以下罰金。
持有第三級毒品純質淨重五公克以上者，處2年以下有期徒刑，
得併科新臺幣20萬元以下罰金。
持有第四級毒品純質淨重五公克以上者，處1年以下有期徒刑，
得併科新臺幣10萬元以下罰金。
持有專供製造或施用第一級、第二級毒品之器具者，處1年以下
有期徒刑、拘役或新臺幣10萬元以下罰金。

附表一
編號 對  象 交易時間及地點 交易方式、數量、價格（新臺幣） 證據卷頁 罪名及宣告刑 1 真實姓名年籍不詳、自稱  「施伯倫」之成年人 108年4 月16日、國道一號內壢交流道下路邊 蔡瓊慧於左列時間、地點，向真實姓名年籍不詳、自稱「施伯倫」之成年男子，以85,000元購入甲基安非他命3.5兩（約131.25公克）而非法持有之。  ⑴被告於警詢、偵訊、原審準備程序、本院準備程序及審理之供述（見偵11703卷第23頁、他2684卷第131頁、原審卷第50頁、本院卷第98、233、253頁）。 ⑵原審法院搜索票、臺北市政府警察局刑事警察大隊搜索扣押筆錄、扣押物品目錄表（見偵11703卷第179至185頁）。 ⑶內政部警政署刑事警察局108年5月22日刑鑑字第1080038040號鑑定書（見偵11703卷第343至344頁）。 　　 蔡瓊慧持有第二級毒品純質淨重二十公克以上，累犯，處有期徒刑拾月。扣案甲基安非他命貳包（驗餘總淨重壹佰貳拾捌點伍伍公克，含包裝袋貳個）沒收銷燬之。 2 馬楷育 107年11月23日1 、2  時許、新北市板橋區某全家便利商店 蔡瓊慧於107年11月22日16時31分許起，持門號0000000000號APPLE廠牌行動電話，以微信通訊軟體暱稱「豆子姐」與馬楷育聯繫，雙方議定買賣甲基安非他命之數量、價格及地點後，蔡瓊慧於左列時間抵達左列地點，交付甲基安非他命2兩予馬楷育，並收取現金6萬元。 ⑴被告於警詢、偵訊、本院審理之供述（見偵11703卷第18頁、他2684卷第133頁、本院卷第233、253頁）。 ⑵證人馬楷育於警詢、偵訊、本院審理之證述（見他2684卷第12頁反面、148頁、本院卷第238、239頁）。 ⑶被告微信暱稱之行動電話翻拍照片（見他2684卷第23頁、偵11703卷第115頁）。 ⑷馬楷育之行動電話首頁、聯絡人資料、微信聊天室翻拍照片、附表二編號1所示微信對話內容（見他2684卷第31、33頁、偵11703卷第117至118、30至32頁）。 蔡瓊慧販賣第二級毒品，處有期徒刑肆年。扣案APPLE 廠牌行動電話壹支（含門號0000000000號SIM卡壹張）沒收；未扣案販賣毒品所得新臺幣陸萬元沒收，如全部或一部不能沒收或不宜執行沒收時，追徵其價額。 3 馬楷育 107年11月25日4時許、新北市板橋區館前東路附近 蔡瓊慧於107年11月25日2時55分許起，持門號0000000000號APPLE廠牌行動電話，以微信通訊軟體暱稱「豆子姐」與馬楷育聯繫，雙方議定買賣甲基安非他命之數量、價格及地點後，蔡瓊慧於左列時間抵達左列地點，交付甲基安非他命0.5兩予馬楷育，當場收取現金6,000元，其後馬楷育另將餘款1萬元付清。 ⑴被告於警詢、偵訊、本院審理之供述（見偵11703卷第18、526頁、他2684卷第133頁、本院卷第233、253頁）。 ⑵證人馬楷育於警詢、偵訊、本院審理之證述（見他2684卷第12頁反面至13、148至149頁、本院卷第238、239頁）。 ⑶被告微信暱稱之行動電話翻拍照片（見他2684卷第23頁、偵11703卷第115頁）。 ⑷馬楷育之行動電話首頁、聯絡人資料、微信聊天室翻拍照片、附表二編號2所示微信對話內容（見他2684卷第31、33頁、偵11703卷第117至118、35至36頁）。　 蔡瓊慧販賣第二級毒品，累犯，處有期徒刑叁年捌月。扣案APPLE廠牌行動電話壹支（含門號0000000000SIM卡壹張）沒收；未扣案販賣毒品所得新臺幣壹萬陸仟元沒收，如全部或一部不能沒收或不宜執行沒收時，追徵其價額。 4 馬楷育 107年12月4日4時許、新北市○○區○○路00號之金色年代旅店305號房 蔡瓊慧於107年12月4日1時34分許起，持門號0000000000號APPLE廠牌行動電話，以微信通訊軟體暱稱「豆子姐」與馬楷育聯繫，雙方議定買賣甲基安非他命之數量、價格及地點後，蔡瓊慧於左列時間抵達左列地點，交付甲基安非他命1兩予馬楷育，並收取現金27,000元。   ⑴被告於偵訊、本院審理之供述（見偵11703卷第527頁、他2684卷第133頁、本院卷第233、253頁）。 ⑵證人馬楷育於本院審理之證述（見本院卷第238頁）。 ⑶被告微信暱稱之行動電話翻拍照片（見他2684卷第23頁、偵11703卷第115頁）。 ⑷馬楷育之行動電話首頁、聯絡人資料、微信聊天室翻拍照片、附表二編號3所示微信對話內容（見他2684卷第31、33頁、偵11703卷第117至118、47至48頁）。 蔡瓊慧販賣第二級毒品，累犯，處有期徒刑叁年拾月。扣案APPLE廠牌行動電話壹支（含門號0000000000SIM卡壹張）沒收；未扣案販賣毒品所得新臺幣貳萬柒仟元沒收，如全部或一部不能沒收或不宜執行沒收時，追徵其價額。 5 葉書瑋 108年3月25日4時57分許、新北市三重區環河南路之全家便利商店前 蔡瓊慧於108年3月25日3時4分許起，持門號0000000000號APPLE廠牌行動電話，以MESSENGER通訊軟體「蔡小慧」與葉書瑋聯繫，雙方議定買賣甲基安非他命之數量、價格及地點後，葉書瑋於左列時間抵達左列地點後，由真實姓名年籍不詳、綽號「鴿子」之成年男子交付甲基安非他命1公克予葉書瑋，並收取現金3,000元，嗣「鴿子」再將該價金轉交予蔡瓊慧。 ⑴被告於偵訊、本院審理之供述（見偵11703卷第527至528頁、本院卷第233、253頁）。 ⑵證人葉書瑋於警詢、偵訊之證述（見偵11703卷第424至425、464頁）。 ⑶被告之Messenger個人資料、聊天室之行動電話翻拍照片4張（見偵37466卷第27至28頁）。 ⑷被告與葉書瑋於Messenger對話之行動電話翻拍照片、附表三所示Messenger對話內容(見偵37466卷第29至32頁)。 蔡瓊慧共同販賣第二級毒品，累犯，處有期徒刑叁年柒月。扣案APPLE廠牌行動電話壹支（含門號0000000000  號SIM卡壹張）沒收；未扣案販賣毒品所得新臺幣叁仟元沒收，如全部或一部不能沒收或不宜執行沒收時，追徵其價額。 

附表二（微信對話內容）
編號 日期時間 A 姓名及微信暱稱 聯絡方向 B 姓名及微信暱稱 談話內容譯文 卷面位置 1 107年11月22日16時31分至21時59分許 蔡瓊慧 「豆子姐」 ← 馬楷育 「neo0922neo」  B：豆子姐，在嗎？ B：（微信語音通話1分33秒） B：（微信語音通話15秒） 偵11703卷第30至32頁  107年11月22日23時33分至107年11月23日0時21分至2時48分許    A：（微信語音通話對方取消） A：你問得怎樣？我已經幫你留了，也跟我說有確定。 A：現在呢？ B：目前資金有點不足，要稍微晚點，或是看一開始講的先一半現金，可以嗎？ A：你現在身上有多少錢？ B：我差不多一點左右我朋友下班就夠一半了。 B：看你願不願意囉。　  A：（微信語音通話對方取消） A：一半是多少錢 A：（語音留言9秒：可以直接打電話的嗎？因為我在開車又要打字真的很不方便，好不好，打電話麻煩接一下！） A：（語音留言11秒：你說一半是現金嗎？一半是多少？你叫我幫你留兩台耶，一半是先一台嗎？還是怎樣？） B：（語音留言30秒：其實我有一個客人，他就是轉手而已，然後他要的是一整台，只是等於說我貨品要過去以後，如果品質OK的話他就會拿現金給我，然後你在一小時內可以收到錢，可是因為我們第一次配合，所以你也不會那麼信任我，所以我只能一台一台拿，對，然後慢慢湊足錢，然後以後再去幫他拖他的那一台。） A：（語音留言3秒：幾點，幾點會好？） B：（微信語音通話18秒、7秒） A：（微信語音通話1分21秒） A：（微信語音通話8秒） A：（微信語音通話對方取消） B：（微信語音通話取消） A：（忙線未接聽） B：（微信語音通話14秒） B：（微信語音通話24秒） B：（微信語音通話37秒） A：（微信語音通話7秒） B：（微信語音通話8秒）  2 107年11月25日2時55分至3時55分許 蔡瓊慧 「豆子姐」 ← 馬楷育 「neo0922neo」  B：（微信語音通話1分30秒） A：（微信語音通話43秒） B：館前東路80號路口這邊有一間金色年代。 B：姐知道這邊嗎？  偵11703卷第35至36頁  107年11月25日4時16分至4時22分許    A：五分鐘下來 A：（微信語音通話39秒）   107年11月25日22時13分至107年11月26日2時31分    B：（微信語音通話15秒） B：（微信語音通話20秒） B：（微信語音通話9秒）   107年11月26日7 時27分許    A：（微信語音通話對方取消） A：半台16000你先拿6000所以剩10000褲子一個1300總帳為11300元   107年11月26日9時23分許    B：好的 B：晚點回去聯絡你  3 107年12月4日1時34分 蔡瓊慧 「豆子姐」 ← 馬楷育 「neo0922neo」  B：姐 B：在嗎？  偵11703卷第47至48頁  107年12月4日2 時6分至2時12分許    A：在啊 B：（微信語音通話39秒）   107年12月4日4時至4時13分許    B：（微信語音通話1分34秒） B：姐，這次價格多少呢? A：我到了 A：幾樓 B：一樣 B：305　    107年12月4日6時36分至8時43分許    A：現在一台都還是28，有降我會跟你說所以我們的帳目前為12000含菸錢。 B：所以後面一次訂到2台也沒有降價？　 B：（微信語音通話1分18秒） A：如果都是現金來的話，我可以一台算27給你。 B：嗯 A：你要想一下你是用回的 B：可是今天的整台已經現金清了＠＠ A：對吼 A：我忘了　 　 　 　     

附表三（Messenger對話內容）
編號 日期時間 A姓名 聯絡方向 ← C姓名 談話內容譯文 卷面位置 1 108年3月25日3時4分許 蔡瓊慧  葉書瑋 C：在嗎 A：怎麼了 A：什麼事 C：（葉書瑋移除了1則訊息） A：你要幹嘛？ C：（葉書瑋移除了1則訊息） A：還我錢嗎？ C：（葉書瑋移除了1則訊息） C：（葉書瑋移除了1則訊息） C：（葉書瑋移除了1則訊息） A：那你會拿多少錢給我 A：我人在中壢 A：要等我回去 C：（葉書瑋移除了1則訊息） C：（葉書瑋移除了1則訊息） C：（葉書瑋移除了1則訊息） A：所以你要拿多少錢給我 A：（你移除了1則訊息） C：（葉書瑋移除了1則訊息） C：（葉書瑋移除了1則訊息）　  A：15啊 C：（葉書瑋移除了1則訊息） A：上次不是跟你說 C：（葉書瑋移除了1則訊息） C：（葉書瑋移除了1則訊息） A：你把前帳跟我清掉 C：（葉書瑋移除了1則訊息） C：（葉書瑋移除了1則訊息）　  A：你還有剩1500 C：（葉書瑋移除了1則訊息） C：（葉書瑋移除了1則訊息） A：那就只有前帳的部分 C：（葉書瑋移除了1則訊息） A：2：3000 C：（葉書瑋移除了1則訊息） C：（葉書瑋移除了1則訊息）　  A：很急嗎？ A：急我叫人拿給你 C：（葉書瑋移除了1則訊息） C：（葉書瑋移除了1則訊息）　 A：你不能出門嗎？ C：（葉書瑋移除了1則訊息） A：那就等我吧 C：（葉書瑋移除了1則訊息） C：我要去哪裡等？ C：@@？ A：(Messenger語音通話1分7秒） C：姐 A：(Messenger語音通話30秒） C：你知道我剛剛多厲害，從星哥家走到家樂福....　  偵37466卷第29至31頁  108年3月25日3時54分    C：姐，你朋友出門了嗎？ C：（傳送比讚貼圖） C：（Messenger語音通話20秒） C：我朋友一直叫我給他一個時間我是要跟他說多久... C：（Messenger語音通話35秒） C：姐姐你麻煩跟你朋友說就要等我一下因為他沒有分所以我現在用好就拿錢過去給他了 C：（Messenger語音通話35秒） 偵37466卷第31至32頁  108年3月25日4時57分    A：弄好了嗎？ C：好了，姐謝謝 偵37466卷第32頁